【裁判字號】    95,訴,232
【裁判日期】    950324
【裁判案由】    毒品危害防制條例
【裁判全文】
臺灣高雄地方法院刑事判決               95年度訴字第232號
公  訴  人  臺灣高雄地方法院檢察署檢察官
被      告  甲○○
上列被告因毒品危害防制條例案件，經檢察官提起公訴（94年度
毒偵字第9611號、第9883號）及函送併案審理（95年度毒偵字第
953號），本院以簡式審判程序判決如下：
    主  文
甲○○連續施用第一級毒品，累犯，處有期徒刑壹年。
扣案之海洛因壹包（驗後淨重零點零陸公克，含包裝袋壹紙），
沒收銷燬之。
    事  實
一、甲○○前於民國81年間，因違反肅清煙毒條例等案件，經法
    院判處有期徒刑4 年4 月確定，於81年8 月31日入監執行，
    嗣於83年4 月26日假釋出監，詎甲○○於假釋期間又因違反
    肅清煙毒條例案件，經法院判處有期徒刑3 年3 月確定，經
    撤銷假釋後，執行殘刑2 年3 月4 日，嗣於87年12月31日假
    釋出監。詎甲○○於假釋期間又再度施用毒品，經撤銷假釋
    後，執行殘刑2 年8 月15日，嗣於93年5 月1 日執行完畢。
    而甲○○上開施用毒品之犯行，經送觀察勒戒後，認無繼續
    施用毒品之傾向，經台灣高雄地方法院檢察署檢察官，於88
    年11月23日，以88年毒偵字第2517號為不起訴處分確定。詎
    甲○○於90年間又再度施用毒品，經檢察官聲請送觀察勒戒
    及強制戒治，並提起公訴，強制戒治部分於90年9 月14日執
    行完畢，另起訴部分則經法院判處有期徒刑8 月確定，經與
    上開2 年8 月15日之殘刑合併執行後，於93年5 月1 日執行
    完畢。
二、詎甲○○仍不知悔改施用毒品之惡習，於上開強制戒治執行
    完畢後5 年內，基於施用第一級毒品之概括犯意，自94年10
    月26日起至95年2 月24日止，在高雄市楠梓區某公共廁所內
    ，以將毒品海洛因加水後注入注射針筒再施打於手臂上之方
    式，連續施用第一級毒品海洛因多次。嗣分別於：(1)94年10
    月26日15時20分許，在高雄市政府警察局左營分局辦公室內
    ，員警經甲○○同意，採集其尿液送驗後呈嗎啡陽性反應。
    (2)於94年11月16日12時30分許，在高雄市左營區○○○路40
    1 巷口，為警在甲○○身上扣得其所有供施用之海洛因1 包
    （驗後淨重0 點06公克），且經甲○○同意，採集其尿液送
    驗後呈嗎啡陽性反應。(3)於94年11月25日15時40分許，在高
    雄市政府警察局楠梓分局辦公室內，員警經甲○○同意採集
    其尿液送驗後，呈嗎啡陽性反應，而查知上情。
三、案經高雄縣政府警察局左營分局及楠梓分局報告台灣高雄地
    方法院檢察署檢察官偵查起訴及函送本院併案審理。
    理  由
一、本件被告甲○○所犯係死刑、無期徒刑、最輕本刑為3 年以
    上有期徒刑以外之罪，被告於準備程序中就被訴事實為有罪
    之陳述，經法官告知簡式審判程序之旨，並聽取公訴人及被
    告意見後，本院認為適宜由受命法官獨任進行簡式審判程序
    ，先予敘明。
二、上揭事實，業據被告於本院審理中坦白承認，且被告為警查
    獲時所採集尿液經送驗確呈嗎啡陽性反應，有長榮大學尿液
    檢驗確認報告2 份及高雄市立凱旋醫院濫用藥物尿液檢驗報
    告1 份在卷可憑，復有扣案之被告所有供其施用之第一級毒
    品海洛因1 包（驗後淨重0 點06公克，見卷附之法務部調查
    局鑑定通知書1 份）在卷可資佐證，足認被告之自白與事實
    相符，其有上揭連續施用第一級毒品海洛因之犯行，應堪認
    定。另被告有如上所述之施用毒品前科，有台灣高等法院被
    告前案紀錄表1 份在卷可查，是被告於強制戒治執行完畢後
    ，5 年內再犯本件施用第一級毒品罪，依毒品危害防制條例
    第23條規定，自應依法追訴處罰，合予敘明。
三、核被告所為，係犯毒品危害防制條例第10條第1 項之施用第
    一級毒品罪。被告先後多次施用第一級毒品海洛因之犯行，
    時間緊接，犯罪方法相同，且觸犯構成要件相同之罪名，顯
    係基於概括犯意反覆為之，應依連續犯規定論以一罪，並依
    法加重其刑。被告持有第一級毒品海洛因後進而施用，其持
    有之低度行為，應為施用之高度行為所吸收，不另論罪。查
    被告有如上所述前科之事實，有台灣高等法院被告前案紀錄
    表1 份在卷可查，其受有期徒刑之執行完畢，5 年以內再犯
    本件有期徒刑以上之罪，為累犯，應依法加重其刑，並遞加
    重之。檢察官雖未就被告有自94年10月27日起至同年11月15
    日止及同年11月17日起至95年2 月24日止之施用第一級毒品
    犯行部分提起公訴，惟此部分犯行與起訴部分，有連續犯之
    裁判上一罪關係，已如上述，且被告於94年11月25日為警採
    尿而查獲犯行部分，亦經檢察官以95年度毒偵字第953 號函
    送本院併辦，本院自應一併予以審理。爰審酌被告已有施用
    毒品前科，卻仍違犯本件施用毒品之犯行，顯見被告並不知
    悔改施用毒品之惡習，惟念及被告犯後坦承施用毒品，及其
    施用毒品之犯行，係戕害自身身體健康，並未危及他人，及
    其施用毒品之期間、檢察官對於刑度之意見與其他一切情狀
    ，量處如主文所示之刑，以資懲儆。扣案之上開第一級毒品
    海洛因1 包，係被告所有且供其施用之毒品，此業據被告供
    認屬實，應依毒品危害防制條例第18條第1 項前段規定，諭
    知沒收銷燬之。另上開扣案毒品之包裝袋1 只，係包裝毒品
    之用，可認已有第一級毒品海洛因附著其上，而無從析離，
    應視同為第一級毒品，而一併沒收銷燬之。至於毒品因鑑驗
    耗損之部分，因實際上已不存在，自無庸再予宣告沒收銷燬
    ，一併敘明。
據上論斷，應依刑事訴訟法第299 條第1 項前段、第273 條之1
第1 項，毒品危害防制條例第10條第1 項、第18條第1 項前段，
刑法第11條、第56條、第47條，判決如主文。
中    華    民    國     95    年    3    月    24    日
                        刑事第十五庭  法  官  呂憲雄
以上正本證明與原本無異。
如不服本判決，應於收受送達後10日內向本院提出上訴書狀。
中    華    民    國     95    年    3    月    24    日
                                      書記官  吳良美
附錄本判決論罪科刑法條
毒品危害防制條例第10條
施用第一級毒品者，處 6 月以上 5 年以下有期徒刑。
施用第二級毒品者，處 3 年以下有期徒刑。


司法院資訊處製作；財團法人民間司法改革基金會備份。
